Inventaris van het archief van het Ministerie van Verkeer en Waterstaat: Technische Adviescommissie van de Waterkeringen (TAW), 1963-2000
Nationaal Archief, Den Haag
- Het doen van algemeen, beleidsondersteunend onderzoek naar waterkeringen. 1945-, 347
  - COW/TAW rapporten, 4
    - Noord-Holland, 4.08
      - Rapporten van onderzoeken naar de veiligheid van boezemkaden van polders in de provincie Noord-Holland, met bijlagen, 1976-1993., div. nrs; 32 omslagen, 10 pakken en 3 stukken
        - Anna Paulownapolder, 1978, 1981, 1984, 773; 1 pak
        - Polder Beetskoog, 1981, 774
          Het TAW-rapport ontbreekt.
        - Polder Bergermeer, 1989, 775
        - Polder Beschoot, 1976, 776
        - Polder de Berkmeer, 1990, 1993, 777
        - Polder De Broekermeer, 1992-1993, 778
        - Polder De Bijlmer en de Broekzijdsche polder, 1981, 1983, 779; 1 pak
        - Diemer- en Overdiemerpolder, 1982-1985, 1992-1993, 780
        - Eilandspolder, concept, 1978-1981, 781
        - Polder de Engewormer, 1981-1987, 782; 1 pak
        - Polder Geesterambacht, 1989, 783
        - Diverse polders bewesten de Ringvaart van de Haarlemmermeer, 1989, 784; 3 stukken
        - Hempolder, 1989, 1993, 785
        - Polder Hensbroek, 1992-1993, 786
        - Horn- en Kuijerpolder, 1992-1993, 787
        - Houtrakpolder, 1989, 1993, 788
        - Polder De Kaag en de polder Obdam, 1986, 1992-1993, 789
        - Midden-Kennemerland, 1986, 1992-1993, 790; 1 pak
        - Polder Kortenhoef, 1989, 791
        - Polder de Lage Hoek en Weelpolder, met bijlagen, 1986, 1992-1993, 792
        - Lisserpoelpolder en Rooversbroekpolder, 1981-1983, 1986, 1988, 793; 1 pak
        - Lutkemeerpolder, 1989, 794
        - Verzwaring omringkade eiland Marken, 1977-1980, 795; 1 pak
        - Middenpolder onder Amstelveen, met bijlagen, 1993, 796
        - Polder Mijzen, 1986-1987, 1993, 797
        - Verenigde Nauernasche-, Westzaner- en Zaandammerpolder, 1979, 1982, 1984, 798
        - Polder Oostzaan, 1978, 1980, 1984, 799
        - Polder De Ronde Hoep, (1963) 1982-1985, 800; 1 pak
          Het TAW-rapport is in concept.
        - Polder De Schermer, stabiliteitsonderzoeken aan dwarsprofielen, 1975, 1977, 801
        - Uithoornse polder (voormalige Uithoornse en Kalslagerpolder), 1982-1983, 802; 1 pak
        - Uithoornse polder, 1982, 1984, 803
          Het COW-rapport is in concept.
        - Polder Ursem en polder de Westerkogge, 1988, 1993, 804
        - Veerpolder, Waardenpolder, Vijfhuizenpolder en Poelpolder, allen onder Haarlem, 1989, 805
        - De Waard en Groet, 1982, 1984, 806; 1 pak
        - Hoogheemraadschap Waterland, 1992-1993, 807
        - Westwouderpolder, 1986-1993, 808
        - Polder Westzaan, 1989, 1992, 809
        - De Wieringermeer, 1979-1980, 1983, 1989, 810
        - Polder Wormer, Jisp en Neck, stabiliteitsonderzoeken aan dwarsprofielen, 1976-1977, 1979, 811
        - Polder de Zeevang enz., 1979-1982, 812; 1 pak
        - Zuider Legmeerpolder, 1978, 813
        - Zuidpolder bij Edam, 1987, 814
        - Zuid- en Noordspaarndammerpolder, met bijlagen, 1981, 1992-1993, 815
      - Sterkteberekening van de 36'' aardgasleiding ter plaatse van de kruising met het Noordhollandsch Kanaal, 1977., 816
      - Onderzoek naar de stabiliteit van een tweetal profielen in de omringende kade van de Stommeerpolder te Aalsmeer, concept, 1971., 817
      - Algemeen Dijkonderzoek, proefvak Stommeerpolder te Aalsmeer, dijkprofielen, boringen en sonderingen, z.d., 818
    - Zuid-Holland, 4.09
      - Onderzoek naar de veiligheid van de boezemkade langs de Aalkeet-Binnenpolder., 1973; 297; 73.009
      - Onderzoek naar de veiligheid van de boezemkade van de Aalkeet-Buitenpolder., 1973; 295; 73.008
      - Onderzoek naar de veiligheid van de boezemkade van de Akkerdijkschepolder., 1972-1973; 247; 72.006; pak
      - Onderzoek naar de veiligheid van de boezemkade van de polder Bleiswijk cum annexis., 1977-1978; 388; 77.023; pak
        17 tekeningen en foto's
      - Onderzoek naar de toestand van de kaden langs de Bruine Wetering van de Voorofsche Polder en de Doespolder., 1972; 284; 71.026
      - Onderzoek van de boezemkade van de Commandeurspolder., 1971; 245; 71.015
      - Beschouwingen over een maatgevende boezemstand in het Hoogheemraadschap van Delfland., 1971; 318; 71.095-2
      - Onderzoek naar de veiligheid van de boezemkade van de Dorppolder., 1973-1974; 290; 73.004; pak
      - Onderzoek naar de veiligheid van de boezemkade van de Drooggemaakte Geer- en Kleine Blankaardpolder., 1971; 268; 71.010
      - Onderzoek naar de toestand van de kade van de Drooggemaakte Grote Polder., 1972; 252; 72.014
      - Onderzoek naar de veiligheid van de boezemkade van de Drooggemaakte Veender- en Lijkerpolder., 1974; 323; 74.004; pak
      - Onderzoek naar de veiligheid van de boezemkade van de Duifpolder., 1973-1974; 293; 73.007; pak
      - Onderzoek naar de veiligheid van de boezemkade van de Dijkpolder., 1976-1977; 367; 76.003; pak
      - Onderzoek naar de veiligheid van de boezemkade van de Eendragtspolder., 1977; 401; 77.024
      - Onderzoek naar de veiligheid van de boezemkade van de polder Gnephoek., 1974; 337; 74.010
      - Onderzoek naar de toestand van de kade van de Gogerpolder., 1972; 255; 72.027
      - Beschouwing over eventuele schade aan de tuinbouwgebieden in de Gouwepolder na een doorbraak van de kade van de polder Middelburg., 1978-1981; 400; 78.041
      - Onderzoek naar de veiligheid van de boezemkade van de Griet- en Vriesekoopsche polder., 1977-1978; 371; 77.004; pak
        14 tekeningen en foto's
      - Onderzoek naar de veiligheid van de Groeneveldsche polder., 1975-1976; 336; 75.004; pak
      - Onderzoek naar de veiligheid van de boezemkade van de Groote Heilige Geestpolder., 1976-1977; 372; 76.005; pak
        8 tekeningen en foto's
      - Onderzoek naar de veiligheid van de boezemkade van de Hoekpolder., 1973-1975; 301; 73.023
      - Onderzoek naar de veiligheid van de boezemkade van de Hoge Broekpolder., 1978-1979; 395; 78.008
      - Onderzoek naar de veiligheid van de Holierhoekse en Zouteveense polder., 1970-1979; 289; 71.034
        30 tekeningen en foto's
      - Onderzoek naar de toestand van de kade van de Hoogmadesche Polder., 1972; 282; 71.025
      - Onderzoek naar de veiligheid van de boezemkade van de Kaagerpolder., 1977; 404; 77.025
      - Stabiliteitsonderzoek aan een dwarsprofiel van de boezemkade langs de Kaspolder., 1972; 280; 71.020
      - Onderzoek naar de veiligheid van de boezemkade van de voormalige Kerkpolder., 1977-1979; 409; 77.027
      - Onderzoek naar de veiligheid van de boezemkade van de Klaas Engelbrechtspolder., 1973; 287; 73.003; pak
      - Onderzoek naar de veiligheid van de boezemkade van de Kleine Heilige Geestpolder., 1976; 373; 76.006
      - Onderzoek naar de veiligheid van de kade van de Kralingerpolder., 1973; 291; 73.005
      - Verkenning boezemkaden in het gebied tussen Leiderdorp-Rijpwetering., 1971; 302; 71.040
      - Onderzoek naar de veiligheid van de boezemkade van de Meeslouwerpolder., 1972; 253; 72.016
      - Onderzoek naar de veiligheid van de boezemkade van de polder Nieuwkoop., 1974; 324; 74.005; pak
      - Onderzoek naar de veiligheid van de boezemkade van de Noordeind- en Geerpolder., 1976-1977; 380; 76.008; pak
        21 tekeningen en foto's
      - Onderzoek naar de veiligheid van de kade langs de Oud- en Nieuw Wateringveldsche polder., 1973; 303; 73.024; pak
      - Onderzoek naar de veiligheid van de boezemkade van de Oude Campspolder., 1977; 407; 77.026
      - Onderzoek naar de veiligheid van de boezemkade van de Oude- en Nieuwe Broekpolder., 1975-1976; 334; 75.003
      - Onderzoek naar de veiligheid van de kade rond de Oude Lierpolder., 1973; 292; 73.006
      - Onderzoek naar de veiligheid van de boezemkade van de polder Oudendijk., 1974; 331; 74.008; pak
      - Onderzoek naar de veiligheid van de boezemkade van de polder Oudshoorn., 1974; 330; 74.007
      - Globale berekening 24'' RRP-leiding (Rotterdam-Rijn Pijpleiding-maatschappij) door en langs de Vondelingenweg te Pernis., 1978-1979; 399; 78.034
      - Onderzoek naar de veiligheid van de boezemkade van de Plaspoel- en Schaapweipolder., 1978-1979; 394; 78.007
      - Onderzoek naar de veiligheid van de boezemkade van de Polder Prins Alexander., 1973; 281; 73.001; pak
      - Onderzoek naar de veiligheid van de boezemkade van de Rijnsaterwoudsche polder., 1976-1982; 377; 76.007; pak
      - Onderzoek naar de veiligheid van de boezemkade van de Polder Schieveen., 1972; 244; 72.001; pak
      - Onderzoek naar de veiligheid van de kade rondom de Sluispolder., 1973; 286; 73.022
      - Onderzoek naar spreidingen in de wrijvingseigenschappen van grond in een boezemkade (Starrevaart)., 1975-1976; 342; 75.015
      - Onderzoek naar de toestand van de kade van de Gecombineerde Starrevaart en Damhouderpolder en de Polder Klein Starrevaart., 1972; 259; 72.015
      - Onderzoek naar de toestand van de noordelijke en oostelijke kaden van de Uiteindsche- en Middelpolder., 1972; 254; 72.026
      - Onderzoek naar de veiligheid van de boezemkade van de Veenderpolder., 1975-1976; 338; 75.005; pak
      - Onderzoek naar de veiligheid van de boezemkade van de polder Vierambacht., 1974; 329; 74.006; pak
      - Veiligheidsbeschouwing sluis te Vlaardingen., 1983; 460; 82.043
      - Onderzoek naar de veiligheid van de boezemkade van de Vlietpolder., 1977; 378; 77.008
      - Onderzoek naar de toestand van de kade van de Polder Vockestaert (Noord-Kethelpolder e.d.)., 1972; 249; 72.009
      - Onderzoek naar de veiligheid van de polder Vrouwgeest., 1974; 335; 74.009
      - Onderzoek naar de veiligheid van de boezemkade van de Wassenaarsche polder., 1976-1977; 369; 76.004; pak
      - Onderzoek naar de stabiliteit van kaden langs de Weipoortsche Vliet., 1971; 273; 71.012
      - Onderzoek naar de veiligheid van de boezemkaden rond de Woudsche Polder en de Woudsche Droogmakerij., 1973; 283; 73.002
      - Onderzoek naar de veiligheid van de boezemkade van de Zuidplaspolder., 1971-1978; 374; 77.005; pak
        31 tekeningen en foto's
      - Beschouwingen over een maatgevende boezemstand in het Hoogheemraadschap van Delfland, met bijlagen, 1974., 819
      - Sterkteparameters van de klei van Gorkum (komklei), 1992., 820
      - Beschouwing over eventuele schade aan de tuinbouwgebieden in de Gouwepolder na een doorbraak van de kade van de polder Middelburg, 1981., 821
      - Stabiliteitsaspecten van een oeverbescherming; prototypeproeven in het Hartelkanaal, 1980., 822
      - Metingen aan hogedrukleidingen, kruising aardgasleiding Hoogvliet-Maasvlakte met de Mooldijk, 1978., 823
      - Onderzoek in het proefvak TAW van de Lekdijk Oost te Bergambacht, met bijlagen, 1992., div. nrs; 6 omslagen
        - Berekeningen, 1992, 824
        - Evaluatie metingen, 1992, 825
        - Grafische resultaten, 1992, 826
        - Meetrapport, 1992, 827
        - Numerieke resultaten, 1992, 828
        - Samenvatting, 1992, 829
      - Bepaling minimale boezemkade-afmetingen in Rijnland, 1980-1983., 830
      - Metingen aan hogedrukleidingen: A. 24" Total-zinker in het Spui, 1974., 831
      - Rapporten van onderzoeken naar de veiligheid van boezemkaden van polders in de provincie Zuid-Holland, met bijlagen, 1970-1993., div. nrs; 53 omslagen, 10 pakken en 2 stukken
        - Aderpolder, 1992-1993, 832; 1 pak
        - Drooggemaakte Akkersloot-, Hertogs- en Blijverspolder, 1978, 1981, 1985, 833; 1 pak
        - Alpherpolder, 1979, 1982, 1985, 834
        - Polder Assendelft, 1987, 835
        - Binnenpolder, 1980, 1984, 836
        - Blauwe polder, 1981, 1985, 837
        - Blauwe polder, met bijlagen, 1978-1983, 838
        - Polder Bloemendaal, 1978, 1980, 1984, 839
        - Polder Blokland en de polder Noordse Buurt, 1984-1985, 1990, 1993, 840; 1 pak
          Deze polders liggen deels in Zuid-Holland, deels in Utrecht.
        - Bospolder, 1979-1986, 841
        - Polder Boterhuis, 1980, 1986, 842; 1 pak
        - Buurterpolder, met bijlagen, 1992-1993, 843
        - Delftse Hout (voormalige Bieslandse Bovenpolder), concept, 1981, 1985, 844
        - Drooggemaakte Geer- en Kleine Blankaartpolder nabij Stompwijk, stabiliteitsonderzoek, 1973, 845
        - Dijkpolder (Monster), 1986, 846
          Zie ook inventarisnummer 367.
        - Elsbroekerpolder, 1989, 847
        - Elsbroeker-, Meer- en Duinpolder, 1989, 848
        - Floris Schouten Vrouwenpolder, de Kooipolder en de Hemmeerpolder, 1983, 1987, 1993, 849; 1 pak
        - Frederikspolder, 1982, 1986, 850
        - Geer- en Buurterpolder en de Rijnenburgerpolder, 1990, 1993, 851
        - Gogerpolder, 1972, 852
        - Gouwe Polder, 1979, 853; 1 stuk
        - Gouwepolder, 1978-1979, 1984, 854
        - Polder Groenendijk, met bijlagen, 1988, 1991-1993, 855
        - Groote Westeindsche polder, 1992-1993, 856
        - Grote Polder en de Westbroekpolder, 1983, 1992-1993, 857
        - Harnaschpolder, 1982-1986, 858
        - Hellegatspolder, 1992-1993, 859
        - Hoefpolder, 1986, 860
        - Polder Hoeker, Garsten en de polder Holland, Sticht en Voorburg, 1985, 1992-1993, 861
        - Holierhoekse en Zouteveense Polder, 1972, 862
        - Polder Kamerik-Mijzijde, kade-onderzoek, met bijlagen, 1981, 863; 1 pak
        - Polder Laag-Boskoop, 1982, 1985, 864
        - Polder Lange Weide en de Weijpoortsche polder, 1992-1993, 865
        - Polder Middelburg, stabiliteitsonderzoek, 1978, 866
        - Polder Nesse, 1979, 1982, 1985, 867
        - Nieuwe Driemanspolder, 1988, 868
        - Polder Het Noordveen, 1992-1993, 869
        - Noordzijderpolder, 1988, 870
        - Polder van Nootdorp, 1986, 871
        - Oosteinderpolder, 1993, 872
        - Oostpolder in Schieland, 1989, 1993, 873
        - Oude Campspolder, 1979, 874
        - Rode Polder, 1986, 875
        - Polder Steekt, 1978, 1980, 1984, 876; 1 stuk
        - Stevenshofjespolder, 1989, 877
        - Tweemanspolder, 1981-1987, 878; 1 pak
        - Veender- en Lijkerpolder, 1987, 879
        - Verenigde Bloklandse en Korteraarse polder, 1981-1986, 880
        - Vlietpolder, 1992-1993, 881
        - Voordijkhoornse polder, 1986, 882
        - Voorofsche- en Doespolder, 1987-1988, 883
        - Voorofsche polder, 1979, 1982, 1985, 884
        - Vosse- en Weerlanerpolder, 1992-1993, 885
        - Vrouwe-Vennepolder, 1982, 1986, 886
        - Polder Waterloos, 1992-1993, 887
        - West-Abtspolder, 1986, 888
        - Polder het Westeinde van Waarder, 1982, 1992-1993, 889; 1 pak
        - Polder de Wilde Veenen, 1987-1988, 890
        - Westelijke boezemkade langs de Grecht (polder Zegveld en Rietveld, met bijlagen), 1981-1984, 891
        - Zoetermeersche Meerpolder, 1987-1988, 892
        - Zuid- en Noordeinderpolder, 1971, 1980-1982, 1986, 893; 1 pak
        - Zuidzijderpolder en de polder Reeuwijk, met bijlagen, 1983-1993, 894; 1 pak
        - Zweilanderpolder, 1980, 1986, 895
        - Zwet- en Groote Blankaartpolder, 1992-1993, 896
    - Zeeland, 4.10
      - Nota Schutsluis in het Goese Sas., 1975; 345; 75.039
      - Onderzoek mijnsteenkaden op het Werkeiland Noordland., 1978-1985; 398; 78.023
      - Notitie naar aanleiding van een artikel van ir. I.W. Nortier: Dijkverhoging Oosterschelde., 1976; 385; 76.030
      - Grondmechanisch onderzoek in een kleidijk nabij Zierikzee., 1972-1980; 277; 72.105a
      - Waterspanningsmetingen in een kleidijk nabij Zierikzee., 1972-1980; 276; 72.105
      - Infiltratieproef in het binnentalud van een kleidijk nabij Zierikzee., 1975-1980; 347; 75.046
      - Grondmechanisch rapport betreffende de bouw van de Bergsediepsluis in de Oesterdam, met bijlagen, 1983., 897
      - Peilbuiswaarnemingen Brouwersdam in de periode november 1979-november 1981, met bijlagen, 1982., 898
      - Onderzoek van de kleibekleding van het Oesterdam binnentalud, 1985., 899
      - Resultaten van snelle samendrukkingsproeven op zand, afkomstig uit de sluitgaten van de Oosterschelde, 1978., 900
      - Onderzoek naar golfklappen op de schuif in de Oosterschelde-caisson, 1975., 901
      - Materiaalonderzoek voor de drempel en het fundatiebed voor de Oosterschelde stormvloedkering, deelrapport 1, 1979., 902; 1 deel
      - Plaatbelastingsproeven op onverdicht en verdicht breuksteen 40-200 mm te Schelphoek, 1980., 903
      - Pijlerdam Oosterschelde, verdichtingsproef nr. IV op het terrein van de werkhaven te Schelphoek (Plaatbelastingsproeven op een twee meter dik pakket van stortsteen 10/60 na verdichting met een trilplaat 2x2 m2 in verschillende stadia van verdichting), 1978., 904
      - Sint Philipsland. Inventarisatie zeedijkbekleding, nota, met bijlagen, 1976., 905
      - Dijkdoorbraak Tholen december 1984, 1980., 906
      - Plan van aanpak voor het afleiden van ontwerprelaties voor golfoploop en -overslag, toegespitst op de Westerschelde, 1997., 907; 1 deel
    - Noord-Brabant, 4.11
      - Rivierdijkonderzoek proefvak Gewande-Empel., 1978; div. nrs
        - Concept-rapportage., 482; 77.032
        - Tussenrapportage., 486; 77.032
        - Origineel eindverslag., 488; 77.032; pak
      - Notitie Dijkdoorbraak van de Heidijk te Nieuwkuyk (30 december 1880)., 1980-1981; 454; 80.056
      - Stabiliteit van de Nieuwe Hoogwaterkering in de Auvergnepolder, 1972., 908
      - Testcase onderzoek naar de veiligheid van rivierdijken: proefvak Empel en Gewande, met bijlagen, 1984-1986., 909
      - Triaxiaalproeven: rivierdijkonderzoek proefvak Gewande-Empel, met bijlagen, 1978., 910
      - Berekening grondwaterstroming drempel monoliet Lith, 1977., 911
      - Inventarisatie van de zeedijkbekleding in Noord-Brabant, (ca. 1977)., 912
    - Limburg, 4.12
      - Onderzoek grond onder de asfaltbekleding van het Julianakanaal., 1985; 471; 85.027b
      - Rapport over de stabiliteit van de dijken van het Julianakanaal in verband met mogelijke lekkage door de bekleding., 1985; 470; 85.027a
- Het houden van oppertoezicht op de toestand van de Nederlandse waterkeringen., 355
  ACTOR: MINISTER VAN VERKEER EN WATERSTAAT
  Periode: (1945-)
  Bron: Art. 2, onder a, Organiek besluit Rijkswaterstaat (Stb. 1971, 42) en art. 9, lid 1 en art. 12 lid 3, Wet op de waterkering (Stb. 1996, 8).
  Opm. RIO: - De in het Organiek besluit Rijkswaterstaat in algemene zin gestelde bevoegdheid is in de Wet op de waterkering in zoverre expliciet gemaakt dat nu aan Gedeputeerde Staten de verplichting is opgelegd om periodiek te rapporteren over de in hun ressort aanwezige waterkeringen.
  - Voor de uitvoering van de rivierdijkversterkingsplannen in het kader van het Deltaplan Grote Rivieren is een Stuurgroep Deltaplan Grote Rivieren (SDGR) ingesteld, onder voorzitterschap van de minister van V&W, waarin verder de betrokken ministers, het IPO, de VNG en de Unie van Waterschappen zijn vertegenwoordigd. De Landelijke Coördinatie Commissie Dijkversterkingen (LCCD), een provinciale commissie, brengt verslag uit aan de stuurgroep over planning, programmering en financiering.
  - Stukken betreffende de door de Provinciale Waterstaat Zuid-Holland gehanteerde probabilistische methode voor het beoordelen van de veiligheid van door hoofdwaterkeringen tegen overstromingen beschermde gebieden, 1979-1985., 913
- Het vaststellen van richtlijnen voor het ontwerp, het beheer, het onderhoud en de beoordeling van de veiligheid van primaire waterkeringen. 1965-, 358
  Actor: Minister van Verkeer en Waterstaat
  Grondslag: Instellingsbeschikking Technische Adviescommissie voor de Waterkeringen van 31 mei 1965, nr. 30230.
  Wet op de waterkering (Stb. 1996, 8), art. 5.
  Product: Leidraad toetsen op veiligheid.
  Opm.: De richtlijn ter toetsing van de veiligheid van waterkeringen is opgesteld door een van de projectgroepen (D9) van de Technische Adviescommissie voor de Waterkeringen (TAW), die bestaat uit vertegenwoordigers van het Rijk, het Interprovinciaal Overleg, de Unie van Waterschappen en Grondmechanica Delft.
  - Werkgroep A Ontwerpfrequenties., 1965-1981; div. nrs
    - Vergaderstukken 1e - 5e bijeenkomst, 1965-1968, 154
      Fotokopieën en 5 tekeningen
    - De berekening van de maatgevende hoogten der waterkeringen van het oude land rond het toekomstige Klein-IJsselmeer voor de overschrijdingskansen 10-3 en 10-4, 1968-1981, 169; pak
  - Concepten Leidraad voor Constructie en Beheer van Vloeistofleidingen in en nabij Waterkeringen., 1966-1971; 111; 71.035; pak
  - Leidraad voor Constructie en Beheer van Gasleidingen in en nabij Waterkeringen., 1970-1973; div. nrs
    - Concepten, 1970-1972, 115; pak
    - Commentaren, 1971-1973, 168
  - Leidraad voor het leggen, beheren en opruimen van kabels in en nabij waterkeringen., 1971; 299; 71.038
  - Leidraad voor ontwerp, beheer en onderhoud van constructies en vreemde objecten in, op en nabij waterkeringen., 1976; 285; 71.033
  - Concept-leidraad voor te treffen maatregelen bij onderzoek in de bodem in en nabij waterkeringen., 1976-1979; 393; 76.055
  - Leidraad voor de toepassing van asfalt in de waterbouw., 1979-1984; 417; 79.054
  - Leidraad voor het ontwerpen van rivierdijken: Deel II Benedenrivieren., 1979-1986; 133; TAW85-11
  - Leidraad voor de beoordeling van de veiligheid van duinen als waterkering., 1983-1984; 447; 81.040
  - Concept-leidraad Rivierdijkontwerp van het Centrum voor Onderzoek Waterkeringen., 1984; 211; TAW84-10
  - Leidraad cementbetonnen dijkbekledingen., 1984; 449; pak
  - Subwerkgroep IXB Leidraad tevens Rivierdijken Ontwerpen
    - Leidraad voor het ontwerpen van rivierdijken, 1985-1986., div. nrs; 1 pak en 1 deel
      - Deel 1: Bovenrivierengebied, concept, 1985, 924; 1 deel
      - Deel 2: Benedenrivierengebied, derde concept, met bijlagen, 1986, 925; 1 pak
        Zie ook inventarisnummer 133.
  - Werkgroep E Probabilistische Methoden
    - Veiligheidsfilosofie voor het ontwerpen van een primaire waterkering rond een dijkring, 1988., 926
    - Algemene leidraad voor de veiligheidsbeoordeling van waterkeringen, tweede conceptrapport, 1990., 927
  - Projectgroep B Constructief
    - Handreiking Constructief ontwerpen, onderzoek en berekening naar het constructief ontwerp van de dijkversterking, 1994., 928; 1 deel
  - Projectgroep D10 De dijk in het rivierenlandschap
    - 'Handreikingen', aanwijzingen aan de beheerder van rivierdijken bij zijn streven naar een volwaardig meewegen van landschap, natuur en cultuur bij het verbeteren van de dijk, 1994., div. nrs; 4 delen
      - Handreiking Beleidsanalyse, een methode voor het ontwikkelen en beoordelen van alternatieven in de planvorming van de dijkversterking, 1994, 929
      - Handreiking Inventarisatie en waardering Landschap, Natuur en Cultureel Erfgoed (LNC)-aspecten, een methode voor beschrijving en betekenistoekenning van de LNC-aspecten in de planvorming van de dijkversterking, 1994, 930
      - Handreiking Visie-ontwikkeling, keuzen en afbakening van het werkterrein van de dijkversterking, 1994, 931
      - Handreiking Ruimtelijk ontwerpen, dijkversterking als ontwerpopgave, 1994 Project- en Klankbordgroep Leidraad Grondslagen, 932
        Het betreft hier de Grondslagen voor Waterkeren.
    - Verslagen van de vergaderingen, met bijlagen, 1997., 933; 1 pak
  - 1. Algemeen
    - Rapport Leidraad voor constructie en beheer van vloeistofleidingen in en nabij waterkeringen, 1971; 1223; 1 stuk
    - Rapport Leidraad voor constructie en beheer van gasleidingen in en nabij waterkeringen, 1973; 1224; 1 stuk
    - Het overnemen van de herziene Pijpleidingcode van de provincie Zuid-Holland door TAW als nieuwe leidraad voor constructie en beheer van vloeistof- en gasleidingen in en nabij waterkeringen, 1973-1990; 1225; 1 pak
    - Leidraad voor het ontwerpen van rivierdijken, 1985-1991; div. nrs; 4 stukken
      - Deel 1-bovenrivierengebied 1985, 1226; 1 stuk
      - Deel 2-benedenrivierengebied, met appendices 1989, 1227; 2 stukken